【裁判字號】    96,訴,654
【裁判日期】    970121
【裁判案由】    清償借款
【裁判全文】
臺灣嘉義地方法院民事裁定               96年度訴字第654號
原      告    中國信託商業銀行股份有限公司
法定代理人    丁○○
訴訟代理人    甲○○○
被      告    丙○○
兼訴訟代理人  乙○○
上列當事人間請求清償借款事件，本院裁定如下：
    主  文
原告之訴駁回。
訴訟費用由原告負擔。
    事實及理由
一、查原告於81年6月10日辦理公司名稱變更登記，將中信投資
    股份有限公司之名稱，變更為中國信託商業銀行股份有限公
    司，有變更登記事項卡在卷足稽。
二、原告起訴主張：
（一）被告乙○○於民國78年4月26日邀同被告丙○○為連帶借
      款人，向原告借款新台幣（下同）120萬元，約定自78年4
      月26日起至98年4月26日止分期清償，利息採機動利率計
      付，遲延履行給付本金或利息時，除仍按上開利率計息外
      ，逾期在六個月以內償還者，按上開利率百分之十加付違
      約金，逾期在六個月以上者，其超過六個月以上者，加倍
      計付，並約定如有停止付款或拒絕承兌或付款者，或任何
      一宗債務不依約清償本金或利息者……等情形，債務視為
      全部到期。此有被告立具同一內容之借據暨約定書交與原
      告收執為證。
（二）詎料被告繳納利息至93年12月5日後竟未依約清償，依約
      視同全部到期，計尚欠本金60萬2,735元及自93年12月6日
      起按年息百分之12.495計算之利息及違約金等迄未給付，
      依法被告自應負連帶清償責任。因之聲明：被告應連帶給
      付原告60萬2,735元整，及自93年12月6日起至清償日止按
      年息百分之12.495計算之利息，並自94年1月7日起至清償
      日止，其逾期在六個月以內者按上開利率百分之十，逾期
      六個月以上者，其超過六個月者，按上開利率百分之二十
      計付之違約金。
三、被告方面：
    借據是被告乙○○所簽無誤，借據上連帶保證人之簽名蓋章
    ，亦是被告丙○○所親簽，惟因時間太久了，已不記得原告
    有無將款匯入被告乙○○之帳戶，被告乙○○從來沒有經手
    這筆錢，若有還也是被告乙○○之弟弟去還等語。並聲明：
    請求駁回原告之訴。
四、按債務人對於支付命令未於法定期間提出異議者，支付命令
    與確定判決有同一效力，民事訴訟法第521條定有明文。確
    定支付命令之效力既與確定判決同，其經發該支付命令之法
    律關係，當事人自不得就之更行起訴，其訴即屬不合法（見
    同法第400條第1項及第249條第1項第7款規定），最高法院
    71年度台上字第1742號判決，可資參照。查本件原告就前揭
    同一原因事實、同一筆金額向本院聲請核發對被告之支付命
    令，本院因此於79年7月3日作成支付命令，被告均未對該支
    付命令聲明異議，該支付命令因而確定，業經本院依職權調
    閱本院91年度執字第423號執行卷宗查核屬實（見本院卷所
    附影印之上揭支付命令及確定證明書）。因該已確定之支付
    命令，與確定判決有同一效力，然原告乃就同一筆借款及保
    證債務起訴請求被告連帶給付，揆諸前開意旨，原告提起本
    訴，自非合法，應予駁回。
五、依民事訴訟法第249條第1項第7款、第95條、第78條裁定如
    主文。
中    華    民    國    97    年    1     月    21    日
                  民事第一庭法  官  吳芝瑛
如對本裁定抗告須於裁定送達後十日內向本院提出抗告狀。
以上正本證明與原本無異。
中    華    民    國    97    年    1     月    21    日
                            書記官  馮澤文


司法院資訊處製作；財團法人民間司法改革基金會備份。
